臺灣花蓮地方法院刑事判決　　　　　　　　　　　　 九十三年度易字第一三六號
　　公　訴　人　臺灣花蓮地方法院檢察署檢察官
　　被　　　告　乙○○
右列被告因違反毒品危害防制條例案件，茲經檢察官提起公訴 (九十三年度毒偵第三
九三號）及移
），因被告於準備程序進行中就被訴事實為有罪之陳述，且所犯非死刑、無期徒刑、
最輕本刑為三年以上有期徒刑之罪或高等法院管轄第一審案件，經告知簡式審判程序
之旨，並聽取檢察官、被告之意見後，經本院合議庭裁定由受命法官獨任進行簡式審
判程序，本院判決如左：
    主  文
乙○○連續施用第二級毒品，累犯，處有期徒刑陸月，如易科罰金，以參佰元折算壹
日。扣案之安非他命壹包（含袋重零點參公克）沒收並銷燬之；吸食管伍支，沒收之
。
    事  實
一、乙○○於民國九十年間曾因竊盜案件，經本院以九十年度易字第四七三號判處有
    期徒刑六月確定，並於九十一年十月十五日易科罰金執行完畢。另曾於八十七年
    間因施用毒品案件，經送觀察、勒戒後，認無繼續施用毒品之傾向，而由臺灣花
    蓮地方法院檢察署檢察官為不起訴處分。又因施用毒品安非他命案件，經裁定送
    觀察勒戒後，認有繼續施用毒品之傾向，而送戒治處所強制戒治，並經本院簡易
    庭以八十八年度花簡字第二一○號判處有期徒刑三月，再因施用第二級毒品安非
    他命案件，經裁定送戒治處所強制戒治，並經本院簡易庭以九十年度花簡字第四
    六四號判處有期徒刑五月確定。竟仍不知悔改，基於施用第二級毒品安非他命之
    概括犯意，自九十二年十月十七日零時十分許回溯四日內某時起，迄九十三年十
    月二十三日止，在花蓮市火車站、花蓮縣吉安火車站及花蓮縣吉安鄉慶豐土地公
    廟等地，每一個月約一至二次，以放置安非他命於錫箔紙上燒烤之吸用方式，多
    次施用第二級毒品安非他命，嗣於九十二年十月十七日、九十三年九月十九日，
    乙○○分經警採其尿液送驗結果呈安非命陽性反應；另於九十三年八月八日，經
    警再採其尿液送驗結果，亦呈安非他命陽性反應，並扣得安非他命一包（含袋重
    ０．三公克）及其所有供施用毒品之吸食管五支，再於九十三年十月二十八日，
    經台灣花蓮看守所採驗尿液送驗結果，亦呈甲基安非他命陽性反應，因而查獲上
    情。
二、案經花蓮縣警局吉安分局、台灣花蓮看守所分別報告臺灣花蓮地方法院檢察署檢
    察官偵查起訴及移送併案審理，另經宜蘭縣警察局蘇澳分局移送台灣宜蘭地方法
    院檢察署；及台東縣警察局成功分局報告台灣台東地方法院檢察署，分別呈請台
    灣高等法院檢察署令轉台灣花蓮地方法院檢察署檢察官偵查後移送併案審理。
    理  由
一、被告乙○○於右揭時間、地點多次施用第二級毒品安非他命之事實，迭據其於警
    詢、偵查中及本院審理中坦承不諱，而被告於前揭時間為警查獲時採集之尿液，
    經送驗結果均呈安非他命陽性反應，此分別有慈濟大學濫用藥物檢驗中心檢驗總
    表四份、尿液採集送驗紀錄表、宜蘭縣警察局蘇澳分局查獲毒品案件採取嫌疑人
    尿液送驗姓名、編號對照表、台灣花蓮看守所暨附設分監收容人尿液檢驗名冊、
    內政部警政署刑事警察局九十三年十月十三日刑醫字第０九三０一八二０一五號
    鑑定通知書各一份、照片十幀在卷可稽，並有安非他命一包（含袋重０．三公克
    ）及吸食管五支扣案可佐。被告於八十七年間因施用毒品安非他命案件，經送觀
    察、勒戒後，認無繼續施用毒品之傾向，而由臺灣花蓮地方法院檢察署檢察官為
    不起訴處分確定。又因施用毒品安非他命案件，經裁定送觀察勒戒後，認有繼續
    施用毒品之傾向，而送戒治處所強制戒治，並經本院簡易庭以八十八年度花簡字
    第二一○號判處有期徒刑三月，再因施用第二級毒品安非他命案件，除經裁定送
    戒治處所強制戒治，並經本院簡易庭以九十年度花簡字第四六四號判處有期徒刑
    五月確定，有台灣高等法院被告全國前案紀錄表一份在卷可查。綜上所述，本件
    事證明確，被告犯行堪予認定，應依法論科。
二、核被告乙○○所為，係犯毒品危害防制條例第十條第二項施用第二級毒品罪。其
    施用前後持有安非他命之低度行為，應為施用安非他命之高度行為所吸收，均不
    另論罪；又其先後多次施用第二級毒品安非他命之犯行，時間緊接，所犯係構成
    要件相同之罪，顯係基於概括犯意而為之，應依連續犯之規定論以一罪，並加重
    其刑。被告有如事實欄所示之前科，並於九十一年十月十五日執行完畢，有台灣
    高等法院被告全國前案紀錄表一份在卷可查，其於五年內再犯本件有期徒刑以上
    之罪，為累犯，應依刑法第四十七條規定遞加重其刑。移送併案部分，因與本案
    有罪部分，有連續犯之裁判上一罪之關係，本院自應加以審酌。另按連續數行為
    而犯同一之罪名者，以一罪論，刑法第五十六條定有明文。則當連續犯罪之際，
    遇刑法有變更時，其一部涉及舊法，一部涉及新法者，應依最後行為時之法律處
    斷。最高法院二十九年上字第三八六六號判例可資參照。經查，毒品危害防制條
    例業於九十二年六月六日修正通過，同年七月九日公布，並自九十三年一月九日
    起施行，本案被告乙○○雖自九十二年十月十七日零時十分回溯四日內某時開始
    施用毒品，惟最後施用毒品之犯行在九十三年十月二十三日，揆諸前揭說明，本
    件自應依修正後之毒品危害防制條例處斷，無新舊法比較之問題，附此敘明。爰
    審酌被告有竊盜及違反毒品危害防制條例前科，素行不佳，其犯罪之動機、手段
    、施用毒品時間、施用次數、施用毒品係對自己身體之殘害，及事後坦承犯行，
    態度尚稱良好等一切情狀，量處如主文所示之刑。扣案安非他命一包（含袋重０
    點三公克），為第二級毒品，應依毒品危害防制條例第十八條第一項前段規定，
    沒收並銷燬之。扣案吸食管五支，為被告所有且供施用毒品之器具，業據被告於
    警詢及本院審理中供述明確，自應依刑法第三十八條第一項第二款規定宣告沒收
    ，併此敘明。
據上論斷，應依刑事訴訟法第二百九十九條第一項前段，毒品危害防制條例第十條第
二項、第十八條第一項前段，刑法第十一條前段、第五十六條、第四十七條、第三十
八條第一項第二款，判決如主文。
本案經檢察官甲○○到庭執行職務。
中      華      民      國    九十四      年    一      月      三十一  日
                              臺灣花蓮地方法院刑事第二庭
                                  法    官    俞  秀  美
右正本證明與原本無異。
如對本判決不服，應於送達後十日內，向本院提出上訴狀。（應抄附繕本）告訴人或
被害人如對於本判決不服者，應具備理由請求檢察官上訴，其上訴期間之計算係以檢
察官收受判決正本之日期為準。
                                  法院書記官
中      華      民      國    九十四      年    一      月      三十一  日
附錄本判決論罪之法律條文：
毒品危害防治條例第十條第二項：
施用第二級毒品者，處三年以下有期徒刑。
